# 请教陈总关于过渡期损益问题的计算与账务处理

提问人：火柴 1314 时间：2018-06-08 11:18:27
陈总： 背景： T公司于 2018 年 2 月 1 日以现金购买X公司评估基准日 2017 年 7 月 31 日母公司账面的资产和负债（资产主要包含对 4 家子公司的长期股权投资， 3 家参股公司股权投资以及固定资产、对子公司的委托贷款、其他资产等，负债主要包含长短期借款以及为安置职工计提的应付职工薪酬等），并于 2018 年 2 月 1 日实现交割； T公司与X公司合同约定，资产过渡期间损益由T公司享有； 2018 年 2 月，X公司根据收到对价与其资产、负债账面价值的差额确认了投资收益； T公司将以评估基准日 2018 年 3 月 31 将购买的上述资产中的 3 家子公司及 1 家参股公司的股权出售给S公司，并已于 2018 年 6 月 1 日实现交割； T公司、X公司、S公司均属同一集团内。 请教陈总：过渡期的损益应如何计算？ 4 家子公司可以出具过渡期间的损益表，X公司母公司的过渡期间的损益如何确认？由于X母公司是按照出售各项资产给T公司，如将应收款、短期借款出售给T公司，评估基准日的价值可能与交割日会不相同，现在我想不通如何处理X公司母公司过渡期间的损益？X公司与其出子公司之间的内部交易应如何处理?望陈总指教！

回答人：chenyiwei
1 、因为是同一控制下合并，所以取得被收购方各项资产、负债应按其在最终控制方合并报表层面的账面价值入账，过渡期损益也按此基础计算。 2 、X公司母公司的合并报表层面，过渡期损益按被处置的资产、负债的原账面价值基础持续计算，与评估值无关。
3 、X公司与其出子公司之间的内部交易，应区分顺流、逆流。顺流交易损益视同在处置时实现，逆流交易损益应继续进行抵销处理，此问题在本版面上已有多次讨论。